【裁判字號】    90,訴,2513
【裁判日期】    901114
【裁判案由】    毒品危害防制條例
【裁判全文】
臺灣高雄地方法院刑事判決                          九十年度訴字第二五一三號
    公  訴  人  臺灣高雄地方法院檢察署檢察官
    被      告  甲○○
右列被告因毒品危害防制條例案件，經檢察官提起公訴（九十年度毒偵字第三六一四
號、九十年度毒偵緝字第四三八號），及移送併案審理（九十年度毒偵字第四七六一
號），本院判決如左：
    主    文
甲○○連續施用第一級毒品，處有期徒刑捌月。扣案之第一級毒品海洛因壹包（驗後
淨重零點壹捌公克），沒收銷燬之。又扣案之吸食器貳組、注射針筒貳支、鏟子壹支
及夾鍊袋捌只，均沒收之。又連續施用第二級毒品，處有期徒刑肆月，扣案之吸食器
貳組、注射針筒貳支、鏟子壹支及夾鍊袋捌只，均沒收之。應執行有期徒刑拾月。扣
案之第一級毒品海洛因壹包（驗後淨重零點壹捌公克），沒收銷燬之。另扣案之吸食
器貳組、注射針筒貳支、鏟子壹支及夾鍊袋捌只，均沒收之。
    事    實
一、甲○○前因施用毒品案件，經本院依八十九年度毒聲字第四五七０號裁定送觀察
    勒戒後，認無繼續施用毒品之傾向，經臺灣高雄地方法院檢察署檢察官於民國八
    十九年七月十八日以八十九年度偵字第一０八七九號不起訴處分確定。甲○○猶
    不思悔改，復基於概括之犯意，自八十九年九月二十一日某時許（起訴書誤載為
    上午十一時四十分許回溯二十四小時內某時）起至九十年八月六日某時許止，連
    續多次在高雄縣永安鄉○○村○○路二二六號住處及新竹火車站等處所施用第一
    級毒品海洛因。另基於概括之犯意，自八十九年十一月十四日某時許（起訴書誤
    載為十七時五十分許回溯二十四小時內某時）起至九十年五月九日某時許止，連
    續多次在上揭處所施用第二級毒品安非他命。嗣分別於（一）八十九年九月二十
    一日上午十一時四十分許，在高雄市○○路與松江街（起訴書誤載為松江路）口
    為警查獲，並扣得吸食器一組。（二）八十九年十一月十四日下午五時五十分許
    ，在國道一號公路員林收費站北向處為警查獲。（三）九十年五月九日下午七時
    二十分許，在新竹縣橫山鄉○○村○○路一六一號為警查獲，並扣得吸食器一組
    、注射針筒二支、鏟子一支及夾鍊袋八只等物。（四）九十年八月七日下午二時
    五十五分許，在高雄市○○區○○街與安吉街口為警查獲，並扣得第一級毒品海
    洛因一包（驗後淨重０．一八公克）。嗣經本院以八十九年度毒聲字第八九七八
    號裁定送觀察、勒戒後，認有繼續施用毒品之傾向，並經本院以九十年度毒聲字
    第五四八五號裁定令入戒治處所施以強制戒治一年。
二、案經高雄市政府警察局鼓山分局、內政部警政署國道公路警察局移送臺灣高雄地
    方法院檢察署檢察官偵查起訴及移送併案審理。
    理    由
一、右揭事實業據被告甲○○於本院審理時供承不諱，且被告於八十九年九月二十一
    日、八十九年十一月十四日、九十年五月九日及九十年八月七日為警查獲當日所
    採尿液，經送驗結果分別呈有嗎啡及安非他命陽性反應，有高雄市政府衛生局八
    十九年九月二十六日煙毒尿液檢驗成績書、彰化縣衛生局八十九年十一月二十七
    日煙毒尿液檢驗成績書、新竹縣衛生局尿液檢驗單及高雄市立凱旋醫院九十年八
    月二十四日煙毒尿液檢驗成績書各一紙附卷可稽；復有第一級毒品海洛因一包（
    驗後淨重為０．一八公克）扣案可資佐證，此亦有法務部調查局九十年八月三十
    一日編號（電腦條碼）000000000號鑑定通知書一紙附卷可稽；另有吸
    食器二組、注射針筒二支、鏟子一支及夾鍊袋八只扣案可參。又被告前因施用毒
    品案件，經本院八十九年度毒聲字第四五七０號裁定送觀察、勒戒後，認無繼續
    施用毒品之傾向，經臺灣高雄地方法院檢察署檢察官於八十九年七月十八日以八
    十九年度偵字第一０八七九號不起訴處分確定，有臺灣高雄地方法院檢察署刑案
    資料查註紀錄表及前開不起訴處分書各乙份在卷足憑，其於五年內再犯本件毒品
    危害防制條例第十條第一項之罪，經本院以八十九年度毒聲字第八九七八號裁定
    送觀察、勒戒後，認有繼續施用毒品之傾向，並經本院以九十年度毒聲字第五四
    八五號裁定令入戒治處所施以強制戒治一年，此有本院八十九年度毒聲字第四五
    七０號裁定書、八十九年度毒聲字第八九七八號裁定書、九十年度毒聲字第五四
    八五號裁定書附卷可參，足認被告係於不起訴處分確定後，五年內再施用第一、
    二級毒品海洛因及安非他命，本件事證己臻明確，被告右揭犯行洵堪認定。
二、核被告所為，係犯毒品危害防制條例第十條第一項、第二項之施用第一、二級毒
    品罪。又其先後多次施用第一、二級毒品之行為，均時間緊接、所犯均構成要件
    相同，顯均係基於概括犯意反覆為之，均為連續犯，均應依刑法第五十六條之規
    定以一罪論，並加重其刑。被告持有第一、二級毒品海洛因及安非他命之低度行
    為已為施用之高度行為所吸收，均不另論罪。被告所犯上開二罪，犯意各別，罪
    互殊，應分論併罰之。爰審酌被告之犯罪動機、目的、手段、品行、智識程度及
    前已有施用毒品之犯行，並經觀察勒戒後，竟又再度施用，顯見其意志力不堅，
    且對身體健康所生之危害與犯罪後尚能坦承犯行，態度良好等一切情狀，分別量
    處如主文所示之刑，並定其應執行之刑。扣案之第一級毒品海洛因一包（驗後淨
    重為０．一八公克）係屬第一級毒品，應依毒品危害防制條例第十八條第一項前
    段之規定，予以沒收銷燬之，又鑑驗所耗損之毒品，既已費失，自無庸宣告沒收
    銷燬，併此敘明。又扣案之吸食器二組、注射針筒二支、鏟子一支及夾鍊袋八只
    ，係供被告施用毒品及預備施用毒品之器具，且為被有告所有之物，業據被告供
    承在卷可按，爰依刑法第三十八條第一項第二款之規定，均併予宣告沒收之。
三、移送併案審理部分（即被告自八十九年十一月十四日以後迄九十年五月九日止之
    施用第二級毒品安非他命犯行），雖未據公訴人提起公訴，惟該部分事實與前揭
    已起訴論罪之部分，有連續犯之裁判上一罪關係，為起訴效力所及，本院自得併
    予審理，附此敘明。
據上論斷，應依刑事訴訟法第二百九十九條第一項前段，毒品危害防制條例第十條第
一項、第二項、第十八條第一項前段，刑法第十一條、第五十六條、第三十八條第一
項第二款、第五十一條第五款，判決如主文。
本案經檢察官林美靜到庭執行職務。
中    華    民    國      九十      年      十一      月      十四      日
                                  臺灣高雄地方法院刑事第七庭
                                      法  官  蔡  正  雄
右正本證明與原本無異。
如不服本判決，應於判決送達後十日內，向本院提出上訴狀。
                                      書記官  許  雅  惠
中    華    民    國      九十      年      十一      月      十四      日
附錄本判決論罪之法條：
毒品危害防制條例第十條第一項、第二項：
施用第一級毒品者，處六月以上五年以下有期徒刑。
施用第二級毒品者，處三年以下有期徒刑。


司法院資訊處製作；財團法人民間司法改革基金會備份。
